臺灣苗栗地方法院刑事判決　　　　　　　　　　　　　　九十年度易字第一三三號
　　公　訴　人　臺灣苗栗地方法院檢察署檢察官
　　被　　　告　乙○○
　　被　　　告　丙○○
　　被　　　告　丁○○
　　被　　　告　庚○○
　　右四被告共
　　同選任辯護人徐國楨
　　　　　　　　曾能煜
　　被告　壬○○
右被告因賭博案件，經檢察官提起公訴 (八十九年度偵字第五０六號、第一四六三號
、第三一一五號)，本院判決如左：
    主  文
乙○○共同以賭博為常業，處有期徒刑壹年；扣案如附表編號一至編號九所示之物均
沒收。
丙○○共同以賭博為常業，處有期徒刑貳月，如易科罰金，以佰元折算壹日；扣案
如附表編號一至編號四所示之物均沒收。
丁○○共同以賭博為常業，累犯，處有期徒刑參月，如易科罰金，以佰元折算壹日
；扣案如附表編號一至編號四所示之物均沒收。
庚○○共同以賭博為常業，累犯，處有期徒刑陸月，如易科罰金，以佰元折算壹日
；扣案如附表編號一所示之物均沒收。
壬○○連續在公眾得出入之場所賭博財物，處罰金壹仟元，如易服勞役，以佰元折
算壹日；扣案如附表編號一所示之物均沒收。
    事  實
一、乙○○自民國八十八年十月間起，在苗栗縣苗栗市○○路七八五號一樓之「幸運
    巨星電子遊藝場」之公眾得出入之場所，設置電動賭博機具幸福七星五台、小丑
 列車五台、保齡球四台、麻將四台、水果五台、十三支六台、小瑪莉二台，共計
    三十一台，利用各該電動賭博機具與前來賭博之賭客賭博財物。同時間並僱用庚○○（八十五年間曾犯賭博案件，經臺灣新竹地方法院判處有期徒刑四月確定，
    於八十五年十二月二十日易科罰金執行完畢），及於同年十一月中旬、十二月中
    旬分別僱用丁○○（曾因違反麻醉藥品管理條例案件，經本院判處有期徒刑四月
    確定，於八十七年四月二十七日執行完畢）、丙○○二人，分別從事兌換現金及
    開分、洗分之工作；其等於受僱期間，均與乙○○基於共同犯罪之意思聯絡，先
    後多次利用各該電動賭博機具與前來賭博之賭客賭博財物，並均恃以為生。賭博
    方法係由賭客在每次下注之前，先以現金二比一、一比一、一比二或一比十之比
    例開分，並由庚○○、丙○○、丁○○等人操作機具，將賭客所兌換得之分數顯
    示於機具上，賭客再以機具上之分數下注，如押中，則可贏得機具上所顯示倍數
    之積分，如未押中，則賭客所下注之分數即歸乙○○取得。俟賭客賭博終了，即
    可以該電動賭博機具上面所顯示之分數向庚○○、丙○○、丁○○洗分兌換贈分
    卡，以供日後再持以打上開電動賭博機具，亦可憑所累計之贈分卡分數，以上述
    比例向庚○○兌換回現金。其間，有賭客壬○○基於在公眾得出入之場所賭博之
    概括犯意，自八十八年十二月間起至八十九年一月四日止，連續多次至上開「幸
    運巨星電子遊藝場」利用各該電動賭博機具，以上開方式與乙○○賭博，而累計
    分數向庚○○兌換回現金。嗣於八十九年一月七日，壬○○因違反毒品危害防制
    條例為警查獲，其在前開賭博犯罪未被有偵查犯罪權限之機關及公務員發現前，
    即自動向警供述曾於上開「幸運巨星電子遊藝場」利用電動賭博機具賭博財物之
    犯罪事實，而自願接受裁判，經臺灣苗栗地方法院檢察署檢察官開立搜索票交警
    方執行，而於同年月二十四日下午十六時五十分許，在上址當場查扣得上開電動
    賭博機具三十一台（內含ＩＣ板二十九塊）及贈分卡六十七張（含一千點卡三十
    六張、五百點卡九張及一百點卡二十二張）。其後乙○○仍承前犯意，於同址再
    設置電動賭博機具動物奇觀五台、益智篇四台、保齡球四台、夢幻十三張二台、
    辣妹十三姨（張）二台、決戰十三張二台、小丑列車五台、小瑪莉二台，共計二
    十六台，並繼續僱用丙○○、丁○○等人從事開分、洗分之工作，利用各該電動
    賭博機具，以上開方式與前來賭博之賭客賭博財物。嗣臺灣苗栗地方法院檢察署
    檢察官於八十九年三月三日下午十五時許，命警再至上開「幸運巨星電子遊藝場
    」執行搜索，當場查扣得乙○○所有供賭博犯罪所用之日報表一張。同年月七日
    下午十六時五分許，檢察官再命警至同址執行搜索，復查獲前開電動賭博機具二
    十六台（內含ＩＣ板二十六塊）、贈分卡八十五張（含一千點卡三十張、五百點
    卡二十張及一百點卡三十五張）、二百分招待券三十六張及乙○○所有供賭博犯
    罪所用之監視器鏡頭二個與交接班報表一張。之後，乙○○復承前犯意，再在同
    址設置電動賭博機具彈珠四台、十三張六台、小丑列車五台、保齡球三台、麻將
    二台、水果五台，共計二十五台，並自八十九年四月底起僱用己○○、辛○○（
    均另行審結），及於同年七月十五日僱用甲○○（原名卓怡君、另行審結）分別
    從事開分、洗分及兌換現金之工作；其等於受僱期間，亦均與乙○○基於共同犯
    罪之意思聯絡，先後多次利用各該電動賭博機具與前來賭博之賭客賭博財物，亦
    均恃以為生。其賭博方法亦係由賭客在每次下注之前，先以現金二比一、一比一
    、一比二或一比十之比例開分，並由己○○、甲○○等人操作機具，將賭客所兌
    換得之分數顯示於機具上，賭客再以機具上之分數下注，如押中，則可贏得機具
    上所顯示倍數之積分，如未押中，則賭客所下注之分數即歸乙○○取得。俟賭客
    賭博終了，即可以該電動賭博機具上面所顯示之分數，向辛○○、己○○、甲○○洗分兌換贈分卡，以供日後再持以打上開電動賭博機具，亦可憑所累計之贈分
    卡分數，以上述比例向辛○○兌換回現金。嗣於八十九年六月二十三日下午十五
    時十分許，臺灣苗栗地方法院檢察署檢察官再命警至上開「幸運巨星電子遊藝場
    」執行搜索，查獲己○○及辛○○二人，並扣得交接班報表一張及員工名冊一份
    ，並自辛○○身上起出二百分招待券九張。同年七月十七日下午二十時三十分許
    ，檢察官再命警至同址執行搜索，再查獲甲○○一人，並扣得電動賭博機具二十
    五台（內含ＩＣ板五十一塊）及乙○○所有供賭博犯罪所用之日報表一張。
二、案經苗栗縣警察局苗栗分局報請臺灣苗栗地方法院檢察署檢察官偵查起訴。
    理  由
一、右開犯罪事實業據被告壬○○於警訊暨本院審理時坦承無誤。而訊據被告乙○○
    、庚○○、丙○○、丁○○則均矢口否認有右揭犯行，被告乙○○、丙○○及丁○○均辯稱：客人在上開電子遊藝場操作機具所得分數不得兌換現金云云；被告
    庚○○辯稱：伊只是前去消費的客人云云；而被告乙○○、庚○○、丙○○、丁○○四人之選任辯護人並另以：客人壬○○關於其曾持計分卡向庚○○兌換現金
    與實情不符，縱使為真，惟被告庚○○並非「幸運巨星電子遊藝場」員工，亦無
    法證明被告乙○○有指示被告庚○○兌換現金與客人，如客人壬○○警訊所述為
    真，應係客人壬○○向亦係客人之被告庚○○以較便宜之價格購買計分卡等語置
    辯。然查：
    (1)於被告乙○○經營「幸運巨星電子遊藝場」之八十八年十二月間起至八十九年
      一月四日止之期間，確有供前來該處之客人壬○○，以前述方式賭博，並與受
      僱於乙○○之被告庚○○兌換現金等情，已據被告壬○○在警訊中暨本院九十
      一年二月四日單獨訊問時供承在卷。再被告壬○○有於右揭時、地，多次至上
      開電子遊藝場消費乙情，亦據被告壬○○迭於警、偵訊中及本院審理時供明在
      卷，且為被告乙○○、庚○○、丙○○、丁○○等人所不爭執之事實；參酌本
      案乃被告壬○○於八十九年一月七日下午十二時三十分許，在苗栗縣苗栗市○○路一０四一號前，為警查獲其身上持有安非他吸食器一組，同時發現其持有
      「幸運巨星電子遊藝場」之贈分卡即計分卡，而據其自首供述有於前述時、地
      ，多次至上開電子遊藝場消費，且據其操作電動賭博機具所得分數向庚○○兌
      換現金等情，再經警向檢察官聲請搜索票，執行結果，果真於八十九年一月二
      十四日下午十六時五十分許，在上開電子遊藝場當場查獲被告庚○○其人，並
      扣得前開電動賭博機具三十一台（內含ＩＣ板二十九塊）及贈分卡六十七張（
      含一千點卡三十六張、五百點卡九張及一百點卡二十二張），足認被告壬○○
      在警訊中所供，與現場查獲情形核無錯誤之處，顯見其警訊彼時，應係基於自
      由意志下所為之供述，容堪採信。
    (2)被告乙○○自八十八年十月間起經營「幸運巨星電子遊藝場」，該電子遊藝場
      所設置之電動賭博機具種類與開分、洗分及操作方式，業據受僱於被告乙○○
      之被告丙○○、丁○○及共同被告己○○、甲○○等人迭次於警訊、偵查中及
      本院審理時供承明確，並有搜索扣押證明筆錄五份附於偵查卷可按。參諸扣案
      上開電子遊藝場之三月二日晚班下班時之交接報表所載，開分員應交付予老板
      即被告乙○○之款項，除中餐費、香菸費之開銷外，尚有招待券、贈分券之出
      項，而招待券、贈分券均係贈與客人開分把玩，於扣除該項支出後，始為應交
      付予被告乙○○之現金款項自明；惟檢察官於八十九年四月二十七日偵查庭訊
      後，命員警會同同案被告戊○○至上開電子遊藝場查看前班營收情形而取得八
      十九年四月二十六日夜班之交接班報表（取得時係封存於信封中，內僅有該一
      交接班報表而無其他物），觀其內容：入表與前班差額為八千三百，而出表則
      與前班差額為七千八百，另記載早餐三百五十、招待券六百、本班週轉為「千
      分卡十九、五百分卡十一、百分卡十九、零（即零用金）二千一百，合計二萬
      八千五百」，下班週轉則為「千分卡十九、五百分卡十一、百分卡十四、零（
      即零用金）二千一百五十，合計二萬八千零五十」，則客人兌換之計分卡（即
      贈分卡）之百分卡既減少五張，依上記載內容結算結果，該班次應尚有五百分
      盈餘，縱依被告所辯：客人有以招待券開分，須自盈收中扣除，然該交接之信
      封內除報表外，竟無回收之招待券可供老板即被告乙○○核對？又被告乙○○
      於八十九年三月三日警訊供稱：負責人為戊○○，伊僅為開分員；嗣同年四月
      二十七日偵查中則稱：查獲當日係戊○○要伊前去代班一天；同年八月十七日
      偵訊改稱：伊乃「幸運巨星電子遊藝場」實際負責人，戊○○則為掛名負責人
      ；九十年十二月十二日於本院審理時則稱：於開庭後，因戊○○要求伊幫忙頂
      罪，沒有說條件，故伊才改口說自己係老板；九十一年二月二日審理時再翻供
      稱：自己確實是「幸運巨星電子遊藝場」之負責人，戊○○只是掛名之人頭。
      惟參佐共同被告己○○於九十年十二月十二日本院審理時供稱：渠在做了一個
      半月後，才知道乙○○是老板，因邱女有交給渠薪水等語；證人戊○○於九十
      一年一月九日本院審理時亦供證稱：自己從八十五、八十六年左右起即是人頭
      ，店早先是別人在經營，之後頂讓給乙○○，渠有自邱女手中收到新臺幣（下
      同）一萬元之人頭費等情，是被告乙○○乃屬具有共犯結構之經營者，當無疑
      問。再者，被告丙○○、丁○○雖均辯稱：客人在遊樂場操作機具所得分數，
      雖可洗分，但只能拿來玩到完，不得兌換現金云云，然其二人於九十一年一月
      二十日本院審理時亦自承：招待券一次只能使用一張，拿招待券來開分的人並
 不多，伊二人不曾送出招待券，而拿計分卡來開分之人亦不多，至多不超過三
      成，一般客人來店消費以使用現金為常態；且同日訊之被告乙○○、丙○○、
      丁○○均坦承：客人來店均為打發時間，所得分數兌換之計分卡僅能在下次來
      店時使用，且逢百才給計分卡，未滿百之分數客人必須玩到完之事實無訛，則
      依其等上開供述，「幸運巨星遊樂場」何以會有設定二比一比例之麻將台？足
      見被告乙○○、文芳、丁○○等人上開辯解，顯缺乏合理性至明！參佐證人戊○○於九十一年一月九日本院審理時證稱：當初講好，如果有罰錢，是他們罰
      ，當初做人頭時約定不會被關等語，假若「幸運巨星電子遊藝場」未違法經營
      ，何來罰錢之可能？且經本院於九十一年二月二十日審理時訊問被告乙○○自
      承無節稅等考量，則其大可花費小錢，變更登記自任為負責人，又何必按月支
      付所謂「掛名費用」予戊○○？末參酌被告乙○○於八十九年十月十三日偵查
      中，其筆錄記載有：「檢察官問：在你經營期間有無與賭客兌換現金？被告乙○○答：八十八年十二月間因經營不善才由此方式來招攬客人；檢察官問：如
      何兌換現金？被告乙○○答：兌換方式是洗分後，持計（筆錄載為積）分卡到
      店外找特定人兌換，此人只知綽號，姓名另行陳報。」雖選任辯護人於本院審
      理中抗辯此部分之筆錄未曾錄音，惟觀諸該日筆錄後有被告乙○○之親筆簽名
      ，且被告乙○○亦未爭執其此部分之供述，乃出於強暴、脅迫等非任意性而為
      ，尚難僅因錄音機械障礙而排除上開筆錄之證據能力（參照最高法院八十八年
      度台上字第五七六二號判例意旨）。綜上更可證被告壬○○於警訊中之自白，
      當屬可信。
    (3)參佐被告庚○○於八十四年九月間起至八十五年五月二十七日止，曾因在苗栗
      縣苗栗市○○街六十八號經營賭博性電動機具店為警查獲涉嫌賭博，而經台灣
      新竹地方法院以八十五年易字第二一八八號判處有期徒刑四月確定之事實，有
      上開判決書及臺灣苗栗地方法院檢察署被告刑案資料查註紀錄表一份在卷可稽
      。且本件除被告壬○○指認被告庚○○乃「幸運巨星電子遊藝場」之經理外，
      被告庚○○於八十九年一月二日警方至「幸運巨星電子遊藝場」執行臨檢時，
      即為警當場查獲，彼時之紀錄顯示。被告庚○○乃現場負責人，其當時並供述
      ：「幸運巨星電子遊藝場」自八十八年三月十七日開始營業，目前有申請營利
      事業登記證，每日營業額為一千元，被告庚○○且於該次臨檢紀錄表上簽名無
      誤，有該臨檢紀錄附於臺灣苗栗地方法院檢察署八十九年度聲字第一一０號卷
      內足憑；又據「幸運巨星電子遊藝場」登記之負責人戊○○於八十九年一月二
      十四日警訊陳稱：庚○○在八十八年十二月間有代班一陣子，故而會在臨檢紀
      錄表上簽名；參酌被告丙○○於同日警訊供稱：負責人是戊○○，庚○○經常
      在店內，伊不知其職務等情，暨於八十九年一月二十五日偵查中供稱：庚○○
      是老板的朋友，在伊等休假時會來代班，幫忙開分、洗分等語；及被告庚○○
      於八十九年一月二十五日偵訊時供稱：伊不認識戊○○，只是偶而去打電玩云
      云，嗣於同年四月二十七日偵訊時則稱：伊簽名為負責人（指現場負責人）時
      ，是戊○○叫伊代班，伊剛代班就被查獲等語。由上述可知，被告庚○○係因
      曾犯有賭博前科，為免其累犯行為遭加重量刑，故其辯稱僅上開遊樂場係客人
      而非受僱之經理云云，自不意外。
    (4)雖被告壬○○嗣在檢察官訊問時及在本院初審時翻供改稱：伊雖有到「幸運巨
      星電子遊藝場」把玩賭博性電動玩具，然操作機具所得分數，不得兌換現金，
      僅得兌換等值之香菸、禮品云云，除因其此部分供詞容已考量其本人及其餘被
      告之利害關係，不免有因此而偏頗之情形外，且核與「幸運巨星電子遊藝場」
      在偵查中歷經檢察官三次實施搜索結果，均未扣得有供兌獎之香菸、禮品之事
      實不符。何況被告壬○○於本院九十年十一月九日訊問時雖一度附合被告庚○○之說詞稱：伊非向庚○○換錢，而是給庚○○一張五百分計分卡，價值僅一
      百元，伊給券後即離開，約是被查獲一個月前之事，以前供述向庚○○換錢，
      是要害他云云；而經檢察官訊之加害之理由，被告壬○○初未說明，後稱：之
      前二人有口角，但原因忘記了云云；然經本院隔離訊問被告庚○○則稱：忘記
      被告壬○○正確給了幾次計分卡，約有五、六次，都是三百分卡，給的時間是
      在晚上，有時是晚上九點多，大多是九點之後，三百分卡值三百元，壬○○給
      伊計分卡後，有留下來一起玩，伊與壬○○認識約二、三年，未與壬○○吵過
      架，但伊不知有無得罪過壬○○等語，二人所述情節出入極大，顯係臨訟而為
      之粗糙串供至明。而就此供詞之反覆，被告壬○○嗣於九十一年二月四日在本
      院單獨訊問時已稱：在出戒治所後，伊曾在路上遇過庚○○，伊因此怕被找麻
      煩，故而之後開庭時乃改稱不能換錢，伊確實有到「幸運巨星電子遊藝場」賭
      博，小姐洗分後給予計分卡（即贈分卡），伊再拿計分卡向庚○○換錢，換錢
      的地方，就在店內櫃檯後面，所換的錢是庚○○直接從口袋裡拿出來，庚○○
      是店內經理的事情，乃店內小姐告訴伊的等語明確。足認被告壬○○嗣在檢察
      官訊問時及在本院初審時之反覆供述，顯係圖卸暨迴護被告乙○○、庚○○等
      人之詞，容難採信。
    (5)又共同被告己○○、辛○○、甲○○均係受僱於被告乙○○，且辛○○係「幸
      運巨星電子遊藝場」之現場負責人，而己○○、甲○○均為上開電子遊藝場之
      店員，從事開分、洗分之工作，亦據共同被告己○○、甲○○二人於警訊中供
      述明確；參酌辛○○於八十九年六月二十三日為警自其身上扣得二百分招待券
      九張乙情，而據辛○○供稱：招待券係客人或店員所贈，經核與被告丙○○、
      丁○○前述自承：招待券一次只能使用一張，拿招待券來開分的人並不多，伊
      二人不曾送出招待券，一般客人來店消費以使用現金為常態情節明顯不符。足
      見被告乙○○辯稱：伊未僱用辛○○，係因同情而免費提供便當予辛○○食用
      云云，不僅殊違常理，且與事實明顯不合。是共同被告辛○○確係受僱於被告
      乙○○擔任兌換現金工作之事實，亦堪認定。
    (6)此外，復有前述於八十九年一月二十四日查獲之電動賭博機具三十一台及贈分
      卡六十七張；於八十九年三月三日查獲乙○○所有供賭博犯罪所用之日報表一
      張；於八十九年三月七日查獲之二十六台、贈分卡八十五張、二百分招待券三
      十六張及乙○○所有供賭博犯罪所用之監視器鏡頭二個與交接報表一張；於八
      十九年六月二十三日查獲之交接班報表一張、員工名冊一份及自辛○○身上起
      出二百分招待券九張；於同年七月十七日查獲之電動賭博機具二十五台及乙○○所有供賭博犯罪所用之日報表一張等物扣案可資佐證。
二、綜上所述，被告乙○○係經營「幸運巨星電子遊藝場」，而由被告庚○○擔任開
    分、洗分及兌換客人現金之工作，被告丙○○、丁○○則擔任開分、洗分之工作
    ，共同利用各該電動賭博機具與前來賭博之賭客賭博財物，而被告壬○○則係前
    去「幸運巨星電子遊藝場」與其等賭博之客人之事證均臻明確。被告乙○○、庚○○、丙○○、丁○○等人所辯，顯為卸責之詞，不足採信。被告五人犯行洵堪
    認定。
三、查被告乙○○係以營利事業之型態經營電動賭博機具營業，且被告乙○○自承其
    每月營收淨利至少七、八萬元，復別無其他工作，自係以此維生；而被告乙○○
    僱用被告庚○○、丙○○、丁○○，且三人均長時間在「幸運巨星電子遊藝場」
    工作，採三班輪值之二十四小時營業方式，堪認被告庚○○、丙○○、丁○○所
    為共同經營電動賭博機具之行為，已達足供彼等共同營生之常業程度。核被告乙○○、庚○○、丙○○、丁○○所為，均係犯刑法第二百六十七條之常業賭博罪
    ；而核被告壬○○所為，則係犯同法第二百六十六條第一項前段之公然賭博罪。
    被告乙○○、庚○○、丙○○、丁○○四人間，及被告乙○○另與共同被告己○○、辛○○、甲○○等人，對於犯罪之實施，均有犯意聯絡及行為分擔，為共同
    正犯。被告壬○○先後多次賭博犯行，時間緊接，手段無異，犯罪構成要件相同
    ，顯係基於概括之犯意反覆而為，為連續犯，應依刑法第五十六條規定論以一罪
    ，並加重其刑。又被告壬○○係因另案違反毒品危害防制條例為警查獲，而自動
    向警供述曾於上開「幸運巨星電子遊藝場」利用電動賭博機具賭博財物之犯罪事
    實，並自願接受裁判，合於刑法第六十二條前段之自首規定，應依該條規定減輕
    其刑，並先加後減之。再被告庚○○於八十五年間曾因犯賭博案件，經台灣新竹
    地方法院判處有期徒刑四月確定，並於八十五年十二月二十日易科罰金執行完畢
    ；被告丁○○曾因違反麻醉藥品管理條例案件，經本院判處有期徒刑四月確定，
    並於八十七年四月二十七日執行完畢，有台灣苗栗地方法院檢察署被告刑案資料
    查註紀錄表各一份在卷足按，均為累犯，應依刑法第四十七條之規定，各加重其
    刑。爰審酌被告乙○○於八十九年一月二十四日第一次為警查獲賭博犯罪後，竟
    視國家法律如無物，在同址公然繼續設置電動賭博機具與不特定之賭客賭博財物
    ，嗣為警再度查獲達四次之多，及被告庚○○前曾犯賭博罪經判處罪刑確定在案
    ，其經此案件，更應知警惕，二人乃竟無畏於查緝，再為共同賭博犯行，且犯後
    復飾詞狡辯，其惡性自較初次犯同類型案件者為重，至被告丙○○、丁○○係為
    圖生計而受僱於被告乙○○，所得利益不多，其惡性實輕於被告乙○○、庚○○
    甚多各情，及各被告犯罪之動機、目的、智識程度、手段、所生危害、犯後態度
    暨檢察官求處刑度等一切情狀，分別量處如主文所示之刑，並就被告庚○○、丙○○、丁○○部分依法諭知易科罰金之折算標準，就被告壬○○部分依法諭知易
    服勞役之折算標準，以示懲儆。
四、扣案如附表所示之電動賭博機具共八十二台（內含ＩＣ板一百零六塊）係當場賭
    博之器具；贈分卡一百五十二張、二百分招待券四十五張係在兌換籌碼處上查獲
    之財物，均應依刑法第二百六十六條第二項規定宣告沒收。至監視器鏡頭二個、
    交接班報表二張、員工名冊一份及日報表二張，均係被告乙○○所有且供共犯上
    開賭博犯罪所用之物，應依刑法第三十八條第一項第二款規定宣告沒收。
五、本件被告壬○○經合法傳喚，無正當理由不到庭，本院認為應科其罰金之判決，
    故不待其陳述逕行判決。
六、據上論斷，應依刑事訴訟法第三百零六條、第二百九十九條第一項前段，刑法第
    二十八條、第六十二條前段、第二百六十七條、第二百六十六條第一項前段、第
    四十一條第一項、第四十二條第二項、第二百六十六條第二項、第三十八條第一
    項第二款、罰金罰鍰提高標準條例第一條、第二條，判決如主文。
中      華      民      國      九十一    年      三      月      一    日
                           臺灣苗栗地方法院刑事第二庭
                                        法    官   郭   千   黛
   附表：
   ┌───┬───────────────────┬───────────┐
   │編  號│   名                           稱    │扣  案  日  期（民國）│
   ├───┼───────────────────┼───────────┤
   │      │(1)電動賭博機具：                      │                      │
   │      │  幸福七星五台、小丑列車五台、保齡球四│八十九年一月二十四日  │
   │      │  台麻將四台、水果盤五台、十三支六台、│下午十六時五十分      │
   │  一  │  小瑪莉二台（內含ＩＣ板二十九塊）    │
   │      │(2)贈分卡：                            │                      │
   │      │  一千點卡三十六張、五百點卡九張、一百│                      │
   │      │  點卡二十二張                        │                      │
   ├───┼───────────────────┼───────────┤
   │  二  │日報表一張     │ 八十九年三月三日     │
   │      │                                      │ 下午十五時           │
   ├───┼───────────────────┼───────────┤
   │      │(1)電動賭博機具：                      │                      │
   │      │  動物奇觀五台、益智篇四台、保齡球四台│                      │
   │      │  、夢幻十三張二台、辣妹十三姨二台、決│                      │
   │      │  戰十三張二台、小丑列車五台、小瑪莉二│ 八十九年三月七日     │
   │      │  台（內含ＩＣ板二十六塊）            │ 下午十六時五分
   │  三  │(2)贈分卡：                            │                      │
   │      │  一千點卡三十張、五百點卡二十張、一百│                      │
   │      │  點卡三十五張                        │                      │
   │      │(3)二百分招待券三十六張                │                      │
   ├───┼───────────────────┼───────────┤
   │  四  │監視器鏡頭二個                        │ 八十九年三月七日     │
   │      │                                      │ 下午十六時五分       │
   ├───┼───────────────────┼───────────┤
   │  五  │交接班報表一張                        │ 八十九年七月十七日   │
   ├───┼───────────────────┼───────────┤
   │  六  │(1)交接班報表一張                      │ 八十九年六月二十三日 │
   │      │(2)員工名冊一份                        │ 下午十五時十分       │
   ├───┼───────────────────┼───────────┤
   │  七  │二百分招待券九張                      │ 八十九年六月二十三日 │
   │      │                                      │ 下午十五時十分       │
   ├───┼───────────────────┼───────────┤
   │      │電動賭博機具：                        │                      │
   │  八  │彈珠四台、十三張六台、小丑列車五台、保│ 八十九年七月十七日   │
   │      │齡球三台、麻將二台、水果盤五台（內含  │ 下午二十時三十分
   │      │ＩＣ板五十一塊）                      │
   ├───┼───────────────────┼───────────┤
   │  九  │日報表一張                            │ 八十九年七月十七日
   │      │                                      │ 下午二十時三十分
   └───┴───────────────────┴───────────┘
右正本證明與原本無異。
如不服本判決，應於判決送達後十日內向本院提出上訴狀( 應附繕本 )，上訴於
臺灣高等法院台中分院。
                                    書記官   陳爵星
中    華    民    國   九十一    年    三    月     一     日
附錄論罪科刑法條：
刑法第二百六十六條
在公共場所或公眾得出入之場所賭博財物者，處一千元以下罰金。但以供人暫時娛樂
物為賭者，不在此限。（罰金部分已提高為十倍）。
當場賭博之器具與在賭檯或兌換籌碼處之財物，不問屬於犯人與否，沒收之。
刑法第二百六十七條
以賭博為常業者，處二年以下有期徒刑，得併科一千元以下罰金。
